# 有限公司分红

提问人：liuguoan 时间：2021-06-08 11:23:49
陈版您好：按会计政策，母公司既要出具单体报表，还要出具合并报表，而单体报表的实现利润与合并报表实现的利润，往往不一致，甚至差异很大，那么，母公司在向股东分红的依据是什么呢？若某公司按照公司当年实现的净利润分红，该净利润应该是单体净利润还是合并净利润？
假设，a公司合并未分配利润 200 万，单体未分配利润 300 万，a公司按单体未分配利润分红 250 万，将会导致a公司合并未分配利润出现负数，这样是否合理？

回答人：chenyiwei
理论上，分红是公司法人行为，因此分红的限额是个别报表层面的未分配利润余额。参考：《财政部关于编制合并会计报告中利润分配问题的请示的复函》（财会函[2000]7号）。
但在实务中，一般按照合并报表和个别报表层面的未分配利润孰低确定可分配的限额。同时，如果出现合并报表层面的净利润和未分配利润小于个别报表层面的情况，应注意取得合理解释，并关注个别报表层面的长期股权投资减值准备计提是否充分及合理。